ko: 대상: 성인; 어린이; 모든 연령대에 적합; 청소년 & 청년; 기타
el: Στοχευόμενο κοινό: Ενήλικες; Παιδιά; Κατάλληλο για όλες τις ηλικίες; Έφηβοι & νέοι ενήλικες; Άλλο
de: Zielgruppe: Erwachsene; Kinder; Geeignet für alle Altersgruppen; Teenager und junge Erwachsene; Sonstiges
hu: Célközönség: Felnőtt; Gyermek; Minden korosztály számára alkalmas; Tinik és fiatal felnőttek; Egyéb
it: Pubblico di destinazione: Adulti; Bambini; Adatto a tutte le età; Adolescenti e giovani adulti; Altro
sk-SK: Cieľové publikum: Dospelí; Deti; Vhodné pre všetky vekové kategórie; Tínedžeri a mladí dospelí; Iné
ru: Целевая аудитория: Взрослые; Дети; Подходит для всех возрастов; Подростки и молодые люди; Другая
pt-PT: Público-alvo: Adultos; Crianças; Adequado para todas as idades; Adolescentes e jovens adultos; Outro
tr: Hedef Kitle: Yetişkinler; Çocuklar; Her yaş için uygundur; Gençler ve genç yetişkinler; Diğer
sl-SI: Ciljna publika: Odrasli; Otroci; Primerno za vse starosti; Najstniki in mladi odrasli; Drugo
nl: Doelgroep: Volwassenen; Kinderen; Geschikt voor alle leeftijden; Tieners en jongvolwassenen; Andere
en: Target audience: Adults; Kids; Suitable for all ages; Teens & young adults; Other
nb: Målgruppe: Voksne; Barn; Passer for alle aldre; Tenåringer og unge voksne; Annet
da: Målgruppe: Voksne; Børn; Velegnet til alle aldre; Teenagere og unge voksne; Andet
hr-HR: Ciljana publika: Odrasli; Djeca; Prikladno za sve dobne skupine; Tinejdžeri i mladi odrasli; Ostalo
pt-BR: Público-alvo: Adultos; Crianças; Adequado para todas as idades; Adolescentes e jovens adultos; Outro
es: Público objetivo: Adultos; Niños; Apto para todas las edades; Adolescentes y adultos jóvenes; Otros
sv: Målgrupp: Vuxna; Barn; Lämplig för alla åldrar; Tonåringar och unga vuxna; Övrigt
bg-BG: Целева аудитория: Възрастни; Деца; Подходящ за всички възрасти; Тийнейджъри и младежи; Други
cs: Cílová skupina: Dospělí; Děti; Vhodné pro všechny věkové skupiny; Náctiletí a mladí dospělí; Jiné
zh-TW: 目標對象: 成人; 兒童; 適用於所有膚質; 青少年及年輕人; 其他
zh-CN: 目标受众: 成年人; 儿童; 适合所有年龄段; 青少年和年轻人; 其他
lt-LT: Tikslinė auditorija: Suaugusiems; Vaikams; Bet kokiam amžiui; Paaugliams ir jaunuoliams; Kita
ja: 対象者: 成人; キッズ; すべての年齢層に適しています; ティーン・ヤングアダルト; その他
fi: Kohdeyleisö: Aikuiset; Lapset; Sopii kaikenikäisille; Teinit ja nuoret aikuiset; Muu
ro-RO: Publicul țintă: Adulți; Copii; Potrivit pentru toate vârstele; Adolescenți și tineri adulți; Altele
th: กลุ่มเป้าหมาย: ผู้ใหญ่; เด็ก; เหมาะสำหรับทุกวัย; วัยรุ่นและผู้ใหญ่วัยหนุ่มสาว; อื่นๆ
fr: Audience cible: Adultes; Enfants; Convient à tous âges; Ados et jeunes adultes; Autre
pl: Grupa odbiorców: Dorośli; Dzieci; Przystosowany dla dzieci w każdym wieku; Nastolatki i młodzi dorośli; Inne
vi: Đối tượng mục tiêu: Người lớn; Trẻ em; Phù hợp với mọi lứa tuổi; Thiếu niên và thanh niên; Khác